# 关于一次性全额扣除器具的非经常性损益的问题

提问人：oyyc2018 时间：2023-06-07 11:32:08
国家税务总局发布税收优惠政策：高新技术企业在 2022 年 10 月 1 日至 2022 年 12 月 31 日期间新购置的设备、器具，允许当年一次性全额在计算应纳税所得额时扣除，并允许在税前实行100%加计扣除。
《财政部 税务总局关于设备器具扣除有关企业所得税政策的通知》（财税〔 2018 〕 54号）等 16 个文件规定的税收优惠政策凡已经到期的，执行期限延长至 2023 年 12 月 31 日,这个政策延长至 2023 年 12 月 31 日了，那针对这个部分，它还算非经常性损益吗？

回答人：chenyiwei
对于该类支出，个人倾向于从最初开始就不是非经常性损益，因为是与日常经营活动直接相关的项目，并且其影响更多地是在跨期方面，即本期多扣，后期少扣，不同于通常认定为非经常性损益的永久性差异项目。
并且，即使最初认定为非经常性损益（有效期短）有合理性，现在该政策的有效期延长后，也不适合于再作为非经常性损益。